【裁判字號】    98,中簡上,872
【裁判日期】    980928
【裁判案由】    妨害名譽
【裁判全文】
臺灣臺中地方法院刑事判決           98年度中簡上字第872號
上  訴  人
即  被  告  乙○○
上列上訴人即被告因妨害名譽案件，不服本院於中華民國98年7
月31日以98年度中簡字第1836號所為之第一審簡易判決（聲請簡
易判決處刑案號：98年度偵字第754 號），提起上訴，本院管轄
之第二審合議庭判決如下：
    主    文
上訴駁回。
乙○○緩刑貳年。
    犯罪事實
一、乙○○無前科紀錄，於民國78年間與甲○○共同馬來西亞合
    夥經營羽毛球拍之生意，嗣因雙方發生債務糾紛，乙○○屢
    次要求甲○○出面解決未果，竟基於散布於眾之誹謗犯意，
    於97年10月26日上午，前往甲○○位於臺中縣大雅鄉○○路
    332巷11之3號之印暉有限公司（下稱印暉公司），將內容包
    含「無法無天」、「人面獸心」、「恩將仇報」、「作威作
    福」等文字，製作成對甲○○之道德形象、人格評價、社會
    地位均具體貶抑之文件資料數份，將部分文件未以信封包裝
    直接散布在甲○○位於上址之印暉公司之工廠內、附近地面
    上及隨機置於印暉公司附近鄰居信箱內等處，足以毀損甲○
    ○之名譽。
二、案經甲○○訴由臺灣臺中地方法院檢察署檢察官聲請逕以簡
    易判決處刑。
    理    由
一、上揭犯罪事實，業據上訴人即被告乙○○於偵查中及原審審
    理時均坦承不諱，核與告訴人甲○○指訴情節相符，復有告
    訴人提出之內容足以毀損告訴人名譽包含「無法無天」、「
    人面獸心」、「恩將仇報」、「作威作福」等文字之文件資
    料及信封各1 份在卷可稽。參以上訴人將上開文件資料散布
    於告訴人位於上址之印暉公司工廠內及附近地面上，係不特
    定人或多數人得以出入之場所，又將上開文件資料隨機置於
    該工廠附近鄰居信箱內，亦為散布於不特定人之行為，此據
    上訴人於偵查中自承該等文件資料散布於印暉公司工廠內及
    地面上時，沒有用信封裝起來，任何人均有可能撿拾並觀看
    ，亦將文件資料投到附近鄰居信箱，是因告訴人不解決債務
    問題等語（見98年度偵字第754號第13、14頁），並為告訴
    人指述內容相同，則上訴人所為自屬散布於眾之情形。是本
    件事證明確，上訴人犯行堪予認定，應依法論科。
二、核上訴人乙○○所為，係犯刑法第310條第2項之加重誹謗罪
    。上訴意旨雖以上訴人已與告訴人和解，且因不懂法律，不
    知道所為犯法，已經深感後悔等語，惟本案經本院合議庭審
    理結果，認第一審簡易判決之認事用法及量刑均無不當，應
    予維持，故上訴人以上開理由提起本件上訴，顯無理由，應
    予駁回。又上訴人前未曾因故意犯罪受有期徒刑以上刑之宣
    告，有臺灣高等法院被告全國前案紀錄表1 份附卷可稽，素
    行良好，而其上揭犯罪情節並非重大，偶因一時失慮，致罹
    刑典，且於犯後已與告訴人達成調解並依調解條件履行完畢
    ，亦獲得告訴人原諒且具狀撤回告訴，有告訴人刑事撤回告
    訴狀1 份附卷可證，故經此偵審程序及刑之宣告等教訓後，
    上訴人當知所警惕，信無再犯之虞，本院因認其所宣告之刑
    ，以暫不執行為適當，併予宣告如主文所示之緩刑，以啟自
    新。
據上論斷，應依刑事訴訟法第455條之1第1項、第3項、第364 條
、第368條、第373條，刑法第74條第1項第1款，判決如主文。
本案經檢察官丙○○到庭執行職務。
中    華    民    國    98    年    9     月    28    日
                  刑事第四庭  審判長法  官  鄭永玉
                                    法  官  張恩賜
                                    法  官  潘曉玫
以上正本證明與原本無異
本判決不得上訴
                                    書記官  張齡方
中    華    民    國    98    年    9     月    28    日
附錄本案論罪科刑法條全文：
刑法第310條第1項、第2項：
意圖散布於眾，而指摘或傳述足以毀損他人名譽之事者，為誹謗
罪，處一年以下有期徒刑、拘役或五百元以下罰金。
散布文字、圖畫犯前項之罪者，處二年以下有期徒刑、拘役或一
千元以下罰金。


司法院資訊處製作；財團法人民間司法改革基金會備份。
